臺灣桃園地方法院交通事件裁定　　　　 95年度交聲字第433號
原處分機關　交通部公路總局新竹區監理所桃園監理站
異　議　人　甲○○
即受處分人
上列異議人即受處分人因違反道路交通管理處罰條例案件，對於
交通部公路總局新竹區監理所桃園監理站於中華民國95年8 月16
日所為之處分 (原處分案號：桃監裁罰字第裁52—DB0000000 號
裁決書），聲明異議，本院裁定如下：
    主  文
異議駁回。
    理  由
一、原處分意旨略以：異議人即受處分人甲○○於民國95年2 月
    20日上午11時50分許，將其所駕駛之車牌號碼CN─8567號自
    用小客車，停放於桃園縣桃園市○○路685 號前十字路口十
    公尺內之紅線上，經桃園縣政府警察局交通隊員警以桃園縣
    政府警察局桃警局交字第DB0000000 號舉發違反道路交通管
    理事件通知單舉發「紅線停車、路口10公尺內停車」後，移
    送交通部公路總局新竹區監理所桃園監理站（下稱原處分機
    關），並依道路交通管理處罰條例第56條第1 項第1 款，裁
    處罰鍰新臺幣（下同）900 元。
二、異議意旨略以：異議人於上開時、地，係行駛於桃園市○○
    路685 號24小時便利商店前，因下車購買礦泉水而臨時停車
    ，不到2 分鐘即駕車離去，於行駛約十數公尺後遭員警攔阻
    ，開立罰單，然異議人車上尚有妻女，如屬違規停車，員警
    大可照相舉發，況異議人遭值勤員警攔阻開立罰單時已無違
    規，依證據法則員警實無權強索駕照與開立罰單，故而提起
    本件異議，請求撤銷原處分云云。
三、按汽車於禁止臨時停車處所、消防栓之前，不得停車；且不
    得併排停車；道路交通安全規則第112 條第1 項第1 款、第
    3 款、第10款定有明文；再按，交岔路口十公尺內、消防栓
    五公尺內、設有禁止臨時停車標誌、標線處所，均不得臨時
    停車；道路交通安全規則第111 條第2 、3 款亦有明文；又
    按紅實線設於路側，用以禁止臨時停車；設有禁止臨時停車
    標線（即紅色實線）之處所不得臨時停車，此同為道路交通
    標誌標線號誌設置規則第149 條第1 項第1 款第5 目所明定
    。再按汽車駕駛人，在禁止臨時停車處所停車者，或在消防
    栓之前、或併排停車者，其處罰均為600 元以上1,200 元以
    下之罰鍰，此觀道路交通管理處罰條例第56條第1 項第1 款
    、第3 款、第6 款亦甚明確。又所謂「停車」，依道路交通
    管理處罰條例第3 條第10款規定，指車輛停放於道路兩側或
    停車場所，而不立即行駛者而言；而所謂「臨時停車」，依
    同條第9 款規定，係指車輛因上、下人、客，裝卸物品，其
    引擎未熄火，停止時間未滿三分鐘，保持立即行駛之狀態而
    言。是若車輛駕駛人因下車購物，已離開駕駛座，雖僅短暫
    停靠，車子並未熄火，惟此時顯已處於無法立即駛離之狀態
    ，即非屬「臨時停車」，而應屬「停車」。
四、經查：異議人就其於上開時間確曾駕駛處分書所載之CM-856
    7 號自用小客車遭員警取締違規停車乙節，並不否認。再經
    本院訊問異議人，異議人亦表示當時伊係進入便利商店內購
    物，且經異議人當庭於違規地點照片上繪製當日所停車位置
    （見卷第46頁下方照片），足認異議人確係將其車輛與其他
    車輛併排停置於劃設有紅色實線、交岔路口十公尺內及消防
    栓前無訛。另經本案取締員警乙○○到庭證稱：當天伊與同
    事值勤，看到經國路尚有一排車子併排停車，異議人車輛也
    是併排停車，他的右側還有一輛車停放在紅線上，異議人車
    輛距離消防栓往右方算起約3 、4 公尺，往前算不到1 公尺
    ，伊看到異議人從超商走出來還沒有上車時，過去請異議人
    出示駕照、行照，當時伊看車內並沒有人等語，並當庭於違
    規地點照片上繪製該車輛停置位置（見卷第46頁上方照片）
    ，而衡之員警乙○○與異議人素不認識，亦無仇怨，主觀上
    並無惡意誣陷異議人之動機，且證人乙○○所述異議人車輛
    停置位置及情形亦與異議人所述相符，足堪採信，應屬事實
    。是堪認異議人當時停放車輛之地點係在「桃園市○○路
    685 號」前方，且一旁劃設有紅實線之交岔路口10公尺內、
    消防栓前，且係併排停車，而當時異議人已離開駕駛座而下
    車購物，車上亦無何人得以隨時將車輛駛離，縱雖僅短暫停
    靠，車子並未熄火，惟此時顯已處於無法立即駛離之狀態，
    揆諸前述，當已非屬「臨時停車」，而應屬「停車」。至異
    議人雖辯稱：員警取締當時伊已自便利商店出來而上車將車
    輛駛離，員警係於伊駛離後攔阻云云；惟此不但與證人乙○
    ○所述不符，縱係屬實，亦無礙於異議人先前違規行為之成
    立，自難採為有利之認定。
五、綜上，異議人於上揭時地將車輛併排停置在不得臨時停車之
    處所、消防栓前，顯已違反道路交通管理處罰條例第56條第
    1 項第1 款、第3 款、第6 款之規定，甚為明確。而按行政
    罰法第24條第1 項及第2 項規定：「一行為違反數個行政法
    上義務規定而應處罰鍰者，依法定罰鍰額最高之規定裁處。
    但裁處之額度，不得低於各該規定之罰鍰最低額；前項違反
    行政法上義務行為，除應處罰鍰外，另有沒入或其他種類行
    政罰之處罰者，得依該規定併為裁處。但其處罰種類相同，
    如從一重處罰已足以達成行政目的者，不得重複裁處」。查
    本件異議人以一停車行為同時違反道路交通管理處罰條例第
    56條第1 項第1 款「在禁止臨時停車處所停車」、同條項第
    3 款「在消防栓之前停車」、同條項第6 款「併排停車」之
    規定，業如前述，則原處分機關依情節較重之第56條第1 項
    第1 款「在禁止臨時停車處所停車」之規定，裁處異議人罰
    鍰900 元，自屬於法有據，裁處之罰鍰金額及方式亦無不當
    。是本件異議為無理由，應予駁回。
六、依道路交通管理處罰條例第87條第2 項、道路交通案件處理
    辦法第19條，裁定如主文。
中　　華　　民　　國　　96　　年　　　5　月　　　4  　日
                        交通法庭  法　官　  陳雪玉
以上正本證明與原本無異。
如不服本裁定，應於裁定送達後5 日內向本院提出抗告狀。
　　　　　　　　　　　　　　　    書記官　  戴育萍
中　　華　　民　　國　　96　　年　　5 　　月　　11　　日
